【裁判字號】    89,訴,2305
【裁判日期】    891227
【裁判案由】    毒品危害防制條例
【裁判全文】
臺灣臺中地方法院刑事判決                        八十九年度訴字第二三五號
    公  訴  人  臺灣臺中地方法院檢察署檢察官
    被      告  甲○○
右列被告因違反毒品危害防制條例案件，經檢察官提起公訴（八十九年度毒偵字第六
○七四號），本院判決如左：
    主  文
甲○○連續施用第一級毒品，處有期徒刑捌月，扣案之注射針筒壹支及沾有血跡之衛
生紙壹張均沒收。
    事  實
一、甲○○曾因施用毒品案件，經台灣高等法院台中分院裁定送觀察、勒戒後，認有
    繼續施用毒品傾向，再經該法院裁定將被告送戒治處所施以強制戒治，而於八十
    八年十二月十五日戒治期滿，並經該法院於八十九年一月三十一日以八十七年度
    上訴字第一六一三號判決免刑確定在案。猶不知悔改，於五年內，復基於概括之
    犯意，先於八十九年五月三十一日前數日之某日在台中市○○區○○路一段六六
    巷十號住處，再於八十九年五月三十一日在台中市○○路十八巷二號友人林銀溪
    （另案偵辦）住處，各施用第一級毒品海洛因一次。嗣於八十九年五月三十一日
    下午三時四十分許，在上開林銀溪住處為警查獲，並扣得甲○○所有供施打海洛
    因之注射針筒一支、沾有血跡之衛生紙一張，及林銀溪所有供施打海洛因之注射
    針筒一支、沾有血跡之衛生紙一張、殘餘海洛因空袋一個。
二、案經台中市警察局第五分局報告臺灣臺中地方法院檢察署檢察官偵查起訴。
    理  由
一、右揭犯罪事實，業據被告甲○○坦承不諱，核與另案被告林銀溪證述之情節相符
    ，且被告於八十九年五月三十一日經警採取尿液送由台中市衛生局檢驗，結果呈
    嗎啡陽性反應，有該局出具之煙毒尿液檢驗成績書一紙附卷可稽；復有被告所有
    供施打海洛因之注射針筒一支及沾有血跡之衛生紙一張可資佐證。又被告前因施
    用毒品案件，經台灣高等法院台中分院裁定送觀察、勒戒後，認有繼續施用毒品
    傾向，再經該法院裁定將被告送戒治處所施以強制戒治，而於八十八年十二月十
    五日戒治期滿，並經該法院於八十九年一月三十一日以八十七年度上訴字第一六
    一三號判決免刑確定在案，有台灣高等法院台中分院八十七年度上訴字第一六一
    三號刑事判決及台灣高等法院檢察署刑案紀錄簡覆表各一份在卷足憑，其係第二
    次犯本毒品危害防制條例第十條之罪甚明。本件事證明確，被告之犯行洵堪認定
    。
二、核被告所為，係犯毒品危害防制條例第十條第一項之施用第一級毒品罪。其持有
    第一級毒品海洛因之低度行為為施用之高度行為所吸收，不另論罪。其先後二次
    施用第一級毒品之犯行，時間緊接，所犯構成要件相同，顯係基於概括犯意反覆
    為之，應依連續犯之規定論以一罪，並依法加重其刑。公訴人雖僅敘及被告係於
    八十九年五月三十一日或之前九十六小時內某時施用第一級毒品一次，惟被告既
    已自承曾施用第一級毒品二次，且該未經起訴部分之事實與公訴人起訴之犯罪事
    實有連續犯之裁判上一罪關係，應為起訴效力所及，本院自得併予審究，附此敘
    明。另公訴人認被告曾於八十七年間因違反麻醉藥品管理條例案件，經台灣高等
    法院台中分院判處有期徒刑六月確定，已於八十七年十二月二十七日執行完畢，
    其於五年內再犯本案有期徒刑以上之罪，係屬累犯云云。惟查被告固曾於八十三
    年間因煙毒等案件，經本院判處有期徒刑三年六月確定，於八十四年一月十六日
    入監執行，而於於八十六年六月十八日經假釋，假釋期間付保護管束，保護管束
    至八十七年二月十六日始期滿；被告復於保護管束期間之八十六年間因違反麻醉
    藥品管理條例案件，經台灣高等法院台中分院判處有期徒刑六月確定，並於八十
    七年六月二十二日入監執行，惟於執行期間自八十七年十二月十六日起至八十八
    年四月二十九日止經送執行強制戒治，於八十八年四月二十九日停止戒治後，即
    繼續執行前開違反麻醉藥品管理條例案件有期徒刑之餘刑，而於八十八年五月二
    十七日執行完畢，因被告前所犯煙毒等案已經撤銷假釋，乃未出監而接續執行該
    煙毒等案之殘刑一年七月二十九日，其後於八十九年一月二十七日再經假釋，假
    釋期間付保護管束，保護管束至九十年一月三日始期滿，此有上開台灣高等法院
    檢察署刑案紀錄簡覆表及本院法務部在監在押資料表各一份附卷可按。可見被告
    於犯本案之罪時，前所犯案件尚在假釋期間，仍未執行完畢，故本件要難認係累
    犯，亦予敘明。爰審酌被告多次施用具有成癮性毒品之犯行，危害身心甚鉅，惟
    犯罪後坦承犯行，態度尚佳等一切情狀，量處主文所示之刑，以資懲儆。本件扣
    案之注射針筒一支及沾有血跡之衛生紙一張，係被告所有供犯罪所用之物，然非
    專供施用毒品之器具，業據被告自承在卷，應依刑法第三十八條第一項第二款規
    定，予以宣告沒收。
據上論斷，應依刑事訴訟法第二百九十九條第一項前段，毒品危害防制條例第十條第
一項、第二十三條第二項前段，刑法第十一條前段、第五十六條、第三十八條第一項
第二款，判決如主文。
中      華      民      國    八十九    年     十二     月    二十七    日
                                  臺灣臺中地方法院刑事第六庭
          法  官  許  秀  芬
右正本證明與原本無異。
如不服本判決，應於判決送達後十日內向本院提出上訴狀，上訴於臺灣高等法院臺中
分院( 須附繕本 )。
                                      書記官
中      華      民      國    八十九    年     十二     月    二十八    日
附錄條文：
毒品危害防制條例第十條第一項：施用第一級毒品者，處六月以上五年以下有期徒刑


司法院資訊處製作；財團法人民間司法改革基金會備份。
